臺灣彰化地方法院刑事判決　　　　　　　　　　　　　九十四年度訴字第一二一號
　　公　訴　人　臺灣彰化地方法院檢察署檢察官
　　被　　　告　甲○○
右列被告因違反毒品危害防制條例案件，經檢察官提起公訴（九十三年度毒偵字第四
二四０號），被告於準備程序中就被訴事實為有罪之陳述，經告以簡式審判之旨，並
聽取意見後，本院合議庭裁定由受命法官獨任進行簡式審判程序，判決如左：
    主    文
甲○○連續施用第一級毒品，處有期徒刑拾月，扣案之第一級毒品海洛因壹包（淨重
零點零壹公克，空包裝重零點貳肆公克），沒收銷燬之；又施用第二級毒品，處有期
徒刑月。應執行有期徒刑壹年，扣案之第一級毒品海洛因壹包（淨重零點零壹公克
，空包裝重零點貳肆公克），沒收銷燬之。
    犯罪事實
一、甲○○前因施用毒品案件，於民國八十八年間經送強制戒治，嗣停止戒治付保護
    管束，於八十九年十月十七日保護管束期滿，由臺灣雲林地方法院檢察署檢察官
    以八十九年度戒毒偵字第一八一號為不起訴處分確定；又因施用毒品案件，於九
    十一年間經送強制戒治，於九十二年十二月十日停止戒治付保護管束（於九十三
    年一月九日因毒品危害防制條例修正不予執行保護管束），並由臺灣彰化地方法
    院檢察署檢察官提起公訴，經本院以九十二年度訴緝字第二四號判決判處有期徒
    刑九月、四月，應執行有期徒刑一年確定（尚未執行完畢，不構成累犯）。詎仍
    不知悔改，在前揭強制戒治執行完畢並釋放後五年內，復基於施用第一級毒品之
    概括犯意，自九十三年七月間某日起至同年九月二十三日止，在雲林縣口湖鄉某
    養殖魚池等處，以將海洛因置於針筒內注射之方式，連續施用第一級毒品海洛因
    多次。又另基於施用第二級毒品之犯意，於九十三年九月二十三日，在前開處所
    ，以將安非他命置於吸食器內點火燃燒吸食煙氣之方式，施用第二級毒品安非他
    命一次。嗣於九十三年九月二十三日晚上八時四十五分許，為警在雲林縣口湖鄉
    ○○村○○○○○路某統一超商前查獲，並當場扣得其所有供施用之第一級毒品
    海洛因一包（淨重零點零一公克，空包裝重零點二四公克），始查悉上情。
二、案經雲林縣警察局北港分局報由臺灣雲林地方法院檢察署呈請臺灣高等法院檢察
    署檢察長令移轉臺灣彰化地方法院檢察署檢察官偵查起訴。
    理    由
一、右揭事實，業據被告甲○○於本院審理中坦承不諱，並有海洛因一包（淨重零點
    零一公克，空包裝重零點二四公克）扣案為憑，暨法務部調查局鑑定通知書一份
    附卷可稽。且被告於前揭時地查獲時，經採其尿液送驗結果，係呈甲基安非他命
    及嗎啡陽性反應（施用海洛因者會在其體內代謝為嗎啡成分殘留，並經由尿液排
    出），有雲林縣衛生局煙毒尿液檢驗成績書、中山醫學大學附設醫院藥物濫用檢
    測中心各一份在卷足參。查被告前因施用毒品案件，於八十八年間經送強制戒治
    ，嗣停止戒治付保護管束，於八十九年十月十七日保護管束期滿，由臺灣雲林地
    方法院檢察署檢察官以八十九年度戒毒偵字第一八一號為不起訴處分確定；又因
    施用毒品案件，於九十一年間經送強制戒治，於九十二年十二月十日停止戒治付
    保護管束（於九十三年一月九日因毒品危害防制條例修正不予執行保護管束），
    並由臺灣彰化地方法院檢察署檢察官提起公訴，經本院以九十二年度訴緝字第二
    四號判決判處有期徒刑九月、四月，應執行有期徒刑一年確定等情，有臺灣高等
    法院被告全國前案紀錄表、刑案資料查註紀錄表各一份附卷可按，被告顯係經強
    制戒治釋放後，復於五年內再犯本案施用毒品罪。從而，本案事證明確，被告右
    揭犯行洵堪認定，應依法論科。
二、核被告所為，係犯毒品危害防制條例第十條第一項、第二項之施用第一、二級毒
    品罪。被告為供自己施用之目的而持有上開毒品，其於施用前後持有海洛因、安
    非他命之低度行為，應為施用之高度行為所吸收，不另論罪。又其先後多次施用
    第一級毒品犯行，時間緊接，方法相同，且觸犯構成要件相同之罪名，係基於概
    括犯意反覆為之，應依連續犯之規定論以一罪，並依法加重其刑。至其所犯上開
    二罪，犯意各別，行為互殊，應予分論併罰。爰審酌被告曾因施用毒品案件接受
    強制戒治，竟未能從中記取教訓，深切體認毒品危害己身健康之鉅，反而再度趁
    隙施用海洛因及安非他命，足徵被告自制能力尚有未足，惟念及施用毒品固戕害
    個人健康至深，然就他人權益之侵害仍屬有限，及其犯罪目的、手段、被告於犯
    罪後坦承全部施用毒品犯行等一切情狀，分別量處如主文所示之刑，並定其應執
    行之刑，以示懲儆。扣案之海洛因一包（淨重零點零一公克，空包裝重零點二四
    公克），為毒品危害防制條例第二條第二項第一款所稱之第一級毒品，應依同條
    例第十八條第一項前段之規定，沒收銷燬之。
據上論斷，應依刑事訴訟法第二百七十三條之一第一項、第二百九十九條第一項前段
，毒品危害防制條例第十條第一項、第二項、第十八條第一項前段，刑法第十一條、
第五十六條、第五十一條第五款，判決如主文。
本案經檢察官田德煙到庭執行職務。
中    華    民    國    　九十四    　年      三      月      十六      日
                              臺灣彰化地方法院刑事第一庭
                                  法      官  周　莉　菁
右正本證明與原本無異。
如不服本判決，應於判決送達後十日內向本院提出上訴狀( 須附繕本 )。
                                  法院書記官  黃　當　易
中    華    民    國    九十四      年            月               日
附錄本案論罪科刑法條：
毒品危害防制條例第十條
施用第一級毒品者，處六月以上五年以下有期徒刑。
施用第二級毒品者，處三年以下有期徒刑。
毒品危害防制條例第十八條
查獲之毒品及專供製造或施用毒品之器具，不問屬於犯人與否，均沒收銷燬之。但合
於醫藥或研究之用者，得不予銷燬。
前項合於醫藥或研究用毒品或器具之管理辦法，由法務部會同行政院衛生署定之。
